【裁判字號】    94,上,253
【裁判日期】    950227
【裁判案由】    損害賠償
【裁判全文】
臺灣高等法院民事判決                   94年度上字第253號
上  訴  人
即被上訴人  台灣時捷電子股份有限公司
法定代理人  甲○○
訴訟代理人  胡坤佑律師
被  上訴人
即  上訴人  凱盛國際股份有限公司
法定代理人  乙○○
訴訟代理人  楊金順律師
複  代理人  游朝義律師
            陳佳雯律師
上列當事人間請求損害賠償事件，上訴人對於中華民國93年12月
30日臺灣臺北地方法院93年度訴字第3019號第一審判決提起上訴
，本院於95年2月14日言詞辯論終結，判決如下：
    主      文
原判決關於駁回台灣時捷電子股份有限公司後開第二項之訴，及
該部分假執行之聲請，並訴訟費用之裁判均廢棄。
上廢棄部分，凱盛國際股份有限公司應再給付台灣時捷電子股份
有限公司美金陸萬陸仟柒佰伍拾元，及自民國93年7月16日起至
清償日止，按週年利率5%計算之利息。
台灣時捷電子股份有限公司其餘上訴駁回。
凱盛國際股份有限公司上訴駁回。
第一審訴訟費用、第二審訴訟費用關於台灣時捷電子股份有限公
司上訴部分，均由凱盛國際股份有限公司負擔百分之九十五，餘
由台灣時捷電子股份有限公司負擔。第二審訴訟費用關於凱盛國
際股份有限公司上訴部分，由凱盛國際股份有限公司負擔。
本判決所命凱盛國際股份有限公司給付部分，於台灣時捷電子股
份有限公司以新臺幣柒拾伍萬伍仟元為凱盛國際股份有限公司預
供擔保後得假執行。但凱盛國際股份有限公司以新臺幣貳佰貳拾
陸萬伍仟肆佰玖拾伍元為台灣時捷電子股份有限公司預供擔保，
得免為假執行。
台灣時捷電子股份有限公司其餘假執行之聲請駁回。
    事實及理由
一上訴人即被上訴人台灣時捷電子股份有限公司（下稱台灣時捷
  公司）起訴主張：兩造於民國93年1月6日簽訂買賣契約，由被
  上訴人即上訴人凱盛國際股份有限公司（下稱凱盛公司）向伊
  司購買7吋之AU TFT-LCD PANEL（型號：AO070FW093 V1，下稱
  液晶面板）共1萬片，每片單價美金73元，總價美金73萬元，
  採分批交貨，惟明確交貨日期依兩造協議之指示為準，凱盛公
  司須於93年4月10日前將總數1萬片之液晶面板指示伊交付完成
  ，預定第1批交付2,500片，最後交貨日期為93年2月15日，第2
  批交付3,000片，於2月底前交足，第3批交付4,500片，於3月
  底前交足，凱盛公司則應於93年1月5日前，將第1批貨之同額
  國內即期信用狀（下稱信用狀）開出，其有效日為93年2月20
  日，第2批貨之信用狀應於93年2月8日前開出，第3批貨之信用
  狀應於93年3月8日前開出。嗣凱盛公司於93年1月6日開立第1
  批貨之信用狀後，伊即於93年1月13日先交付第1批貨中之500
  片，迨於93年2月18日欲交付第1批貨剩餘2,000片（下稱系爭
  2,000片液晶面板）時，凱盛公司竟拒絕受領，致該部分信用
  狀無法兌領，且凱盛公司亦未依約於93年2月8日、3月8日依序
  開出第2、3批貨之信用狀，致伊受損，伊於93年4月13日函催
  凱盛公司於7日內開出尚餘美金69萬3,500元貨款之信用狀或交
  付現金，未獲置理，乃於93年5月26日發函解除契約，伊因而
  受有美金8萬9,800元之損害。爰依給付遲延損害賠償法律關係
  ，求為判命凱盛公司給付美金8萬9,800元及自起訴狀繕本送達
  翌日起算之法定遲延利息，並願供擔保請准宣告假執行等語。
二凱盛公司則以：第1批液晶面板之交貨期限為93年2月15日，台
  灣時捷公司於93年1月底竟告以無法如期交付系爭2,000片液晶
  面板，需延至93年2月20日始能交貨，惟未經伊同意，伊並主
  張不安抗辯權，而未開出第2批貨之信用狀。則台灣時捷公司
  未依限交付系爭2,000片液晶面板，給付已有遲延；縱認台灣
  時捷公司曾於93年2月18日提出系爭2,000片液晶面板，惟因其
  非依債務本旨提出，自不生提出之效力，伊亦無受領遲延之情
  事。又台灣時捷公司依約應於93年4月10日交付全部1萬片液晶
  面板，惟僅於93年1月13日交付500片，且於93年4月13日函催
  伊給付剩餘9,500片之價金時，未確保伊給付貨款之同時，其
  可同時交付剩餘全部貨物，是其所為提出之通知，亦不生提出
  之效力。再者，台灣時捷公司未全部履行第1批貨之交付義務
  ，伊自得主張同時履行抗辯權，拒絕開出其餘信用狀，並無給
  付遲延可言，且台灣時捷公司亦未證明所受損害，自不得請求
  伊賠償。況液晶面板之價格隨交易市場之行情而有波動，交貨
  期限對伊至為重要，台灣時捷公司既未於93年4月10日前交足
  液晶面板，即無法達到契約目的，伊已於93年4月21日發函台
  灣時捷公司解除契約等語為辯。
三原審判決凱盛公司應給付台灣時捷公司美金1萬9,500元及自93
  年7月16日起至清償日止，按週年利率5%計算之利息，並得於
  給付時按台灣銀行美金議定匯率折付新台幣，另駁回台灣時捷
  公司其餘之訴。
  台灣時捷公司上訴聲明：
  (一)原判決不利於上訴人部分廢棄。
  (二)被上訴人應再給付上訴人美金70,300元及自93年7月16日起
    至清償日止，按週年利率5%計算之利息（台灣時捷公司雖就
    折付新臺幣部分提起上訴，惟已於94年4月21日準備程序期
    日撤回）。
  (三)願供擔保請准宣告假執行。
  對於凱盛公司之上訴則聲明：上訴駁回。
  凱盛公司對於台灣時捷公司之上訴則聲明：上訴駁回。並就原
  審敗訴部分提起上訴，聲明：
  (一)原判決不利於上訴人部分廢棄。
  (二)上開廢棄部分，被上訴人之訴駁回。
  (三)如受不利判決願供擔保免為假執行。
四兩造不爭執之事實（見本院卷第146頁，本院卷(一)第19-21、25
  、42頁）：
  (一)兩造於93年1月6日簽訂買賣契約，由凱盛公司向台灣時捷公
    司購買7吋之液晶面板1萬片，每片單價美金73元，總價美金
    73萬元，預定有分批交貨時程，但明確之交付日期仍依兩造
    協議之指示為準，凱盛公司須於93年4月10日前將總數1萬片
    之液晶面板指示台灣時捷公司交付完成，預定交付日期及數
    量分別為：
    1.93年1月份交付2,500片。
    2.93年2月份交付3,000片。
    3.93年3月份交付4,500片。
  (二)關於貨款支付方式，約定凱盛公司應：
    1.於93年1月5日前，將第1批貨之信用狀開出，最後交貨日
      為93年2月15日，信用狀有效日93年2月20日。
    2.於93年2月8日前開出第2批貨之信用狀，預定在93年2月底
      前交足貨量。
    3.於93年3月8日前開出第3批貨之信用狀，預定在93年3月底
      前交足貨量。
  (三)台灣時捷公司待收到凱盛公司所開出每批交貨數量之同額國
    內即期信用狀傳真並確認無誤後，開始依預計交貨數量分批
    交付。
  (四)凱盛公司同意台灣時捷公司自93年1月5日開始分批交貨，並
    同意於分批交貨完成日，提供信用狀承兌書及相關押匯文件
    予台灣時捷公司押匯，8日前開出，預定在3月底前交足數量
    。
  (五)凱盛公司於93年1月6日開出第1批貨物2,500片之信用狀。
  (六)台灣時捷公司於93年1月13日交付第1批中之500片。
  (七)凱盛公司並未於93年2月8日前開出第2批貨數量3,000片之同
    額國內信用狀，亦未於93年3月8日前開出第3批貨數量4,500
    片之同額國內信用狀。
  (八)台灣時捷公司於93年4月13日函催凱盛公司於文到7日內依約
    開出尚餘美金69萬3,500元之即期信用狀或現金，凱盛公司
    於93年4月14日收受該函。
  (九)台灣時捷公司於93年5月26日發函凱盛公司解除契約，凱盛
    公司於93年5月27日收受該函。
  (十)凱盛公司則於93年4月21日發函台灣時捷公司解除契約，台
    灣時捷公司於93年4月22日收受該函。
五台灣時捷公司主張凱盛公司同意其可延至93年2月20日交付系
  爭2,000片液晶面板等語，惟為凱盛公司所否認。經查：證人
  即台灣時捷公司業務副理鄭敬威雖於93年10月13日在原審證稱
  ：其於93年1月底，以電話通知凱盛公司採購人員蔣培音，洽
  商系爭2,000片液晶面板，無法於93年2月15日前交付，需延至
  2月20日前交付，並要求修改信用狀日期，均經蔣培音同意等
  語，但證人即凱盛公司採購專員蔣培音則證稱：鄭敬威僅聯絡
  無法如期交貨，未說何時可交貨，似有要求修改信用狀日期，
  惟非其能決定等語（見原審卷第122-124頁），參以信用狀日
  期未經修改，且蔣培音無權代表凱盛公司對外為意思表示等情
  ，尚難以鄭敬威之證詞為有利於台灣時捷公司之認定。此外，
  台灣時捷公司復未再證明凱盛公司同意系爭2,000片液晶面板
  可延期交貨之事實，其此部分之主張，不足採信。
六台灣時捷公司復主張其已於93年2月18日提出系爭2,000片液晶
  面板，惟遭凱盛公司拒收等語，亦為凱盛公司所否認。經查：
  (一)台灣時捷公司已於93年2月17日進口系爭2,000片液晶面板，
    並於93年2月18日委託唐榮運輸有限公司將系爭2,000片液晶
    面板運往買賣契約第6條所定交貨地點「桃園縣平鎮市東勢
    里11鄰20號」交予凱盛公司，有唐榮運輸有限公司派車單、
    應收帳款明細表、運費統一發票、原開立予凱盛公司之系爭
    2,000片液晶面板統一發票、發票遺失作廢聲明、訂貨單、
    進口報單等件可稽（見原審卷第12、157、180-182、88-91
    頁，本院卷(二)第111、112頁），並經證人即唐榮運輸有限公
    司司機丙○○分別於原審及本院結稱其有送貨到凱盛公司，
    台灣時捷公司之員工戊○○有隨車前往，惟等候1小時後，
    因凱盛公司拒收而折返等語無誤（見原審卷第148-152頁，
    本院卷(一)第104-106頁），而證人丙○○與兩造素無怨隙，
    衡情殊無干冒偽證罪責而為虛偽證述之必要，且與證人即台
    灣時捷公司外務員戊○○於原審及本院所述其於93年2月18
    日帶發票隨丙○○運送系爭2,000片液晶面板至凱盛公司，
    惟凱盛公司拒收等情，互核相符（見原審卷第153-155頁，
    本院卷第129、130頁），堪信台灣時捷公司此部之主張為真
    實。至證人丙○○雖證稱其認為所運送之貨物係機器云云（
    見原審卷第150頁），惟其既證稱該貨物經紙箱包裝，自無
    法判別紙箱內所裝貨物，況該貨物外包裝式樣亦為凱盛公司
    所不爭執（見本院卷(二)第75頁），其所述該貨物係機器乙節
    ，純屬臆測之詞，尚難為不利於台灣時捷公司之認定。
  (二)凱盛公司雖辯稱台灣時捷公司未於93年2月18日送交系爭
    2,000片液晶面板至其公司，縱有送貨，亦無法證明為系爭
    2,000片液晶面板云云，並舉證人丁○○為證。但查：台灣
    時捷公司既於93年2月17日進口2,000片液晶面板，倘非為履
    約，何須緊接於翌日即93年2月18日即送貨至凱盛公司；況
    台灣時捷公司於93年1月13日即向香港時捷公司訂購1萬片液
    晶面板，扣除嗣未出貨遭索賠之8,000片（見本院卷(一)第35
    、36、38頁），其出貨之2,000片顯已與前揭進口之2,000片
    數量相符，足徵台灣時捷公司於93年2月18日所送之貨物確
    為系爭2,000片液晶面板。至證人即凱盛公司之警衛丁○○
    所述沒印象台灣時捷公司有送貨過來乙節，無非係以送貨紀
    錄簿為其唯一論據，惟查凱盛公司根本拒收台灣時捷公司委
    託唐榮運輸有限公司所送交之貨物，既無收貨之事實，自未
    登載於前揭送貨紀錄簿，則證人丁○○此部分之證詞，尚難
    為有利於凱盛公司之認定。又系爭2,000片液晶面板已於93
    年10月13日出售完畢，有凱盛公司所不爭之發票、採購訂單
    、送貨單、訂貨單等件附卷可稽（見本院卷(二)第44-72、75
    頁），是台灣時捷公司於94年5月16日所提上開液晶面板裝
    箱照片（見本院卷(一)第87-90頁），既僅係為證明所需外包
    裝紙箱之大小，並非當初裝載上開液晶面板之紙箱，凱盛公
    司徒以該照片內紙箱外包裝上載有AUO（友達光電）字樣，
    即遽認台灣時捷公司所送之貨物非為系爭2,000片液晶面板
    ，容有誤解（見本院卷(二)第75頁）。是凱盛公司此部分之抗
    辯，不足以採。
七按給付有確定期限者，債務人自期限屆滿時起，負遲延責任。
  遲延後之給付，於債權人無利益者，債權人得拒絕其給付，並
  得請求賠償因不履行而生之損害。債權人對於已提出之給付，
  拒絕受領或不能受領者，自提出時起，負遲延責任。民法第
  229條第1項、第232條、第234條分別定有明文。查台灣時捷公
  司就第1批貨之2,500片液晶面板，已先交付500片，系爭2,000
  片液晶面板原訂交貨日期為93年2月15日，台灣時捷公司遲至
  93年2月18日始提出交付，固應負給付遲延之責，惟凱盛公司
  所稱交貨日期對其甚為重要，台灣時捷公司未依限交貨，即無
  法達到契約之目的乙節，既為台灣時捷公司所否認，凱盛公司
  亦未舉證以實其說，復未證明台灣時捷公司遲延後之給付，於
  其無利益之事實，甚且自認無證據可證明台灣時捷公司於93年
  2月18日交貨有遲延之損害等語明確（見本院卷(二)第75頁）。
  依前揭說明，台灣時捷公司就系爭2,000片液晶面板於遲延後
  之給付，對凱盛公司既無不利益，凱盛公司自不得拒絕其給付
  ，凱盛公司拒絕受領系爭2,000片液晶面板，應負受領遲延之
  責。
八次按因契約互負債務者，於他方當事人未為對待給付前，得拒
  絕自己之給付。但自己有先為給付之義務者，不在此限。民法
  第264條第1項定有明文。凱盛公司雖辯稱台灣時捷公司未全部
  履行第1批貨之交付義務，其得行使同時履行抗辯權，拒絕開
  出其餘信用狀，並無給付遲延云云，惟為台灣時捷公司所否認
  ，且查兩造訂立系爭買賣契約，固互負債務，惟凱盛公司於93
  年1月6日開出第1批貨之信用狀後，台灣時捷公司始負有給付
  第1批貨之義務，因台灣時捷公司於93年1月13日先交付第1批
  貨中之500片液晶面板，依約應於93年2月15日前交付系爭2,00
  0片液晶面板，而凱盛公司於93年2月8日即應開出第2批貨之信
  用狀，顯見凱盛公司於台灣時捷公司交足第1批貨以前，有先
  開出第2批貨之信用狀之給付義務。依前揭說明，凱盛公司不
  得以台灣時捷公司未給付尚未屆給付期限之系爭2,000片液晶
  面板，而主張同時履行抗辯權，拒絕開出第2批貨之信用狀。
  是凱盛公司未依限開出第2批貨之信用狀，依民法229條第1項
  規定，應負給付遲延責任。雖台灣時捷公司未依限交付系爭
  2,000片液晶面板，惟因台灣時捷公司於93年3月8日凱盛公司
  開出第3批貨之信用狀前，有先為給付第1、2批貨之義務，凱
  盛公司僅得主張於台灣時捷公司未交足第1、2批貨以前，拒絕
  開出第3批貨之信用狀，尚不得拒絕開出第2批貨之信用狀。又
  凱盛公司既未先開出第2批貨之信用狀，台灣時捷公司自得拒
  絕交付第2批貨，凱盛公司亦無從行使同時履行抗辯權，拒絕
  開出第3批貨之信用狀。是凱盛公司此部分之抗辯，要無可取
  。
九復按當事人之一方，應向他方先為給付者，如他方之財產，於
  訂約後顯形減少，有難為對待給付之虞時，如他方未為對待給
  付或提出擔保前，得拒絕自己之給付。民法第265條定有明文
  。凱盛公司又辯稱台灣時捷公司已預告無法如期交付系爭2,00
  0片液晶面板，伊得行使不安抗辯權，而拒絕開出第2批貨之信
  用狀云云，惟為台灣時捷公司所否認。經查：凱盛公司未主張
  及舉證台灣時捷公司之財產，有於訂約後顯形撿減少，有難為
  對待給付之虞之情事，已與上開規定之要件不合。況以信用狀
  付款方式為交易，目的即在確保買方不必事先付款予賣方，但
  卻能確保取得貨物，而賣方先取得信用狀，雖無法立即取得款
  項，但俟交貨後憑已交貨之證明即可向銀行押匯取得款項，
  故仍獲有保障，不必擔心交貨後無法領到貨款。縱令買方先行
  開立信用狀，倘賣方未履約交貨，因賣方無法辦理押匯取款，
  則買方無庸擔心受有損失，是凱盛公司不得以台灣時捷公司已
  預示將延期交付系爭2,000片液晶面板，即依上開規定行使不
  安抗辯權，拒絕依約先行開出第2批貨之信用狀。又縱認台灣
  時捷公司預示延期交付系爭2,000片液晶面板，有難為對待給
  付之虞，凱盛公司得行使不安抗辯權，拒絕開出第2批貨之信
  用狀，惟台灣時捷公司嗣既於93年2月18日提出給付，則上述
  不安之狀態業已除去，凱盛公司自不得再拒絕開出第2批貨之
  信用狀。是凱盛公司未依限開出第2批貨之信用狀，依民法229
  條第1項規定，應負給付遲延責任；反之，台灣時捷公司得以
  凱盛公司不先開出第2批貨之信用狀，而拒絕交付第2批貨。又
  凱盛公司既未依約先為開出第2批貨之信用狀之給付義務，自
  不得以後為給付義務之台灣時捷公司未交付第2批貨，而行使
  不安抗辯權，拒絕開出第3批貨之信用狀，凱盛公司上開所辯
  ，亦無可採。
十又按債務人非依債務本旨實行提出給付者，不生提出之效力。
  但債權人預示拒絕受領之意思，或給付兼需債權人之行為者，
  債務人得以準備給付之事情，通知債權人，以代提出。民法第
  235條定有明文。凱盛公司雖辯稱台灣時捷公司於93年4月13日
  函所為提出給付之通知，不生提出之效力云云，惟為台灣時捷
  公司所否認，且查凱盛公司依約有先為開出信用狀之給付義務
  ，台灣時捷公司始依預計分批交貨，在凱盛公司未先履行其義
  務前，台灣時捷公司尚無交貨之義務。台灣時捷公司既已提出
  系爭2,000片液晶面板，因凱盛公司拒收，且未依約先開出原
  應於93年2月8日開出之第2批貨之信用狀，非但有受領遲延及
  給付遲延之情事，更已預示拒絕受領其餘9,500片液晶面板之
  意思，依前揭說明，台灣時捷公司以上開函文通知凱盛公司於
  7日內開出其餘9,500片液晶面板貨款美金69萬3,500元之同額
  信用狀或現金（73×9,500=693,500），其即交付已備妥之液
  晶面板，以代提出給付，洵屬合法。縱令第2、3批貨合計7,
  500片尚未運抵臺灣，惟凱盛公司仍無權要求台灣時捷公司應
  同時交貨，況凱盛公司未證明曾催告台灣時捷公司交付其餘之
  液晶面板（遲於原審始行使同時履行抗辯權，於本院始行使不
  安抗辯權），即遽於93年4月21日發函解除系爭買賣契約，自
  有未洽，凱盛公司前開所辯，亦乏所據。
十一再按契約當事人之一方遲延給付者，他方當事人得定相當期限
  催告其履行，如於期限內不履行時，得解除其契約。民法第
  254條定有明文。如前所述，凱盛公司就台灣時捷公司已提出
  之系爭2,000片液晶面板，應負受領遲延責任，就其開出第2、
  3批貨之信用狀部分，則應負給付遲延責任，且凱盛公司依約
  有先為開出信用狀之給付義務，是台灣時捷公司於93年4月13
  日函催凱盛公司於文到7日內開出尚餘美金69萬3,500元之即期
  信用狀或現金，凱盛公司於93年4月14日收受該函後，逾期不
  履行，台灣時捷公司依上開規定，於93年5月26日發函解除系
  爭買賣契約，洵屬有據。又台灣時捷公司未於93年2月15日前
  交付系爭2,000片液晶面板，固有遲延給付，惟其於凱盛公司
  催告履約前，既已於93年2月18日提出符合債之本旨之給付，
  依上開規定，凱盛公司自不得解除契約；此外，凱盛公司復未
  證明台灣時捷公司未依期交付剩餘之液晶面板，不能達其契約
  目的之事實，自無援引民法第255條規定，不經催告逕為解除
  契約之餘地。
  是凱盛公司於93年4月21日發函台灣時捷公司解除契約，於法
  未合，自不生效力。
十二末按債務人遲延者，債權人得請求其賠償因遲延而生之損害。
  損害賠償，除法律另有規定或契約另有訂定外，應以填補債權
  人所受損害及所失利益為限。依通常情形，或依已定之計劃、
  設備或其他特別情事，可得預期之利益，視為所失利益。民法
  第231條第1項、216條分別定有明文。
  (一)台灣時捷公司主張其向香港S.A.S. Electronic Co.Ltd.公
    司（下稱香港時捷公司）購買欲交付凱盛公司之貨品尚有8,
    000片未出貨，遭香港時捷公司索賠美金5萬6,800元；另其
    就系爭液晶面板每片原可獲利美金2元（進價美金71元，售
    價美金73元），以未出貨之9,500片計算，共損失利潤美金1
    萬9,000元。又系爭2,000片液晶面板，因凱盛公司拒絕受領
    ，其遲至93年7月1日始陸續找到買主，其中1,020片以每片
    美金64元售予訴外人創紀高科技股份有限公司，每片損失美
    金7元；965片以每片美金56元售予訴外人系統公司，每片損
    失美金15元；2片以每片美金70元售予訴外人鴻際公司，每
    片損失美金1元；2片以每片美金65元售予訴外人翔霖公司，
    每片損失美金6元；6片以每片美金59元5角售予訴外人昇稅
    公司，每片損失美金11元5角；5片以美金62元售予訴外人訊
    誠公司，每片損失美金9元等語，業據提出香港時捷公司追
    索函、匯款單、發票、採購訂單、送貨單、訂貨單等件為證
    ，並為凱盛公司所不爭執（見原審卷第26-29、91頁，本院
    卷(一)第35-38頁，卷(二)第44-72、75頁），應堪信為真實。
  (二)經查：
    1.凱盛公司係向台灣時捷公司訂購1萬片液晶面板，台灣時
      捷公司已於93年1月13日交付第1批貨中之500片予凱盛公
      司，僅剩9,500片待交付，是台灣時捷公司於同日向香港
      時捷公司所訂購之1萬片液晶面板，其中9,500片始屬應交
      付凱盛公司之貨，經扣除台灣時捷公司於93年1月17日緊
      急進口系爭2,000片液晶面板後，留存在香港時捷公司之
      8,000片液晶面板，僅其中7,500片液晶面板屬應交付凱盛
      公司之貨，因凱盛公司拒絕受領其餘液晶面板，除對已開
      出第一批貨之信用狀，就系爭2,000片液晶面板部分開立
      撤銷信用狀（見本院卷(一)第34頁），並拒絕開出第2、3批
      貨之信用狀，致台灣時捷公司無法取得信用狀，及交付已
      向香港時捷公司訂購備妥交付之貨，而遭香港時捷公司以
      其違約索賠，凱盛公司自應就台灣時捷公司因此所受損害
      負責賠償。惟台灣時捷公司遭香港時捷公司索賠未出貨之
      8,000片液晶面板部分，僅能以7,500片計算凱盛公司應負
      擔部分，準此，凱盛公司應就未出貨之7,500片液晶面板
      賠償台灣時捷公司所受損害美金5萬3,250元（7,500÷8,
      000×568,000×10%=53,250）。
    2.台灣時捷公司購入系爭液晶面板之成本價為每片美金71元
      ，以每片美金73元售予凱盛公司，每片原可獲利美金2元
      ，因凱盛公司就其餘9,500片液晶面板未開出同額信用狀
      ，致台灣時捷公司受損，自應以9,500片之利潤計算台灣
      時捷公司所失利益，準此，凱盛公司應賠償台灣時捷公司
      所失利益美金1萬9,000元（2×9,500=19,000）。
    3.又台灣時捷公司已提出系爭2,000片液晶面板之給付，因
      凱盛公司拒絕受領，並對已開出第一批貨之信用狀，就系
      爭2,000片液晶面板部分開立撤銷信用狀，致台灣時捷公
      司受有無法取得對價之損害，自得請求凱盛公司賠償，惟
      其賠償額應扣除台灣時捷公司另行出售系爭2,000片液晶
      面板所得，始屬合理。而系爭2,000片液晶面板，其中1,0
      20片以每片美金64元出售，965片以每片美金56元出售，2
      片以每片美金70元出售，，2片以每片美金65元出售，6片
      以每片美金59元5角出售，5片以美金62元出售，得款合計
      美金12萬0,257元（1,020×64+965×56+2×70+2×65+6×
      59.5+5×62=120,257），較之進價成本美金14萬2,000元
      （2,000×71=142,000）虧損美金21,743元（142,000-
      120,257=21,743），自屬台灣時捷公司所受損害，然台灣
      時捷公司僅請求賠償美金1萬4,000元，於法並無不合，應
      予准許，則凱盛公司就此部分僅須賠償美金1萬4,000元。
  (三)綜上，台灣時捷公司所得請求凱盛公司賠償因遲延給付開出
    信用狀而生之損害，合計美金8萬6,250元（53,250+19,000+
    14,000=86,250），凱盛公司所辯台灣時捷公司未證明損害
    與其未開出信用狀有因果關係，伊無庸賠償云云，亦無足採
    。
十三從而，台灣時捷公司依給付遲延債務不履行之損害賠償法律關
  係，請求凱盛公司給付8萬6,250元，及自起訴狀繕本送達之翌
  日即93年7月16日起算之法定遲延利息，為有理由，應予准許
  ，逾此範圍之請求，為無理由，應予駁回。上開應准許部分，
  扣除原審判命凱盛公司給付之美金1萬9,500元，凱盛公司應再
  給付美金6萬6,750元（86,250-19,500=66,750）。上開凱盛公
  司應再給付部分，原審為台灣時捷公司敗訴之判決，並駁回其
  假執行之聲請，尚有未洽，台灣時捷公司就此部分指摘原判決
  不當，求予廢棄改判，為有理由，爰由本院將原判決此部分予
  以廢棄，改判如主文第2項所示，並依聲請為附條件之准、免
  假執行之宣告。至於上開請求不應准許部分，原審為台灣時捷
  公司敗訴之判決，並駁回其假執行之聲請，核無不合，台灣時
  捷公司上訴意旨求予廢棄改判，為無理由，應駁回其上訴，且
  該部分既受敗訴之判決，其假執行之聲請亦失所依據，應併予
  駁回。另原審判命凱盛公司給付美金1萬9,500元本息部分，並
  為假執行及免為假執行之宣告，理由雖有計算錯誤之不當，惟
  結論核無不合，仍應予以維持。凱盛公司上訴意旨指摘原判決
  為其敗訴部分不當，求予廢棄改判，為無理由，應駁回其上訴
  。又本件事證已臻明確，兩造其餘攻擊防禦方法及證據資料，
  核與本件判決結果不生影響，毋庸一一論述，併予敘明。
十四據上論結，台灣時捷公司之上訴為一部有理由，一部無理由，
  凱盛公司之上訴為無理由，依民事訴訟法第450條、第449條第
  1項、第78條、第79條、第463條、第390條第2項、第392條，
  判決如主文。
中    華    民    國    95    年    2     月    27    日
                  民事第十六庭    審判長法  官
                                        法  官
                                        法  官
正本係照原本作成。
台灣時捷電子股份有限公司不得上訴。
凱盛國際股份有限公司如不服本判決，應於收受送達後20日內向
本院提出上訴書狀，其未表明上訴理由者，應於提出上訴後20日
內向本院補提理由書狀（均須按他造當事人之人數附繕本）上訴
時應提出委任律師或具有律師資格之人之委任狀；委任有律師資
格者，另應附具律師資格證書及釋明委任人與受任人有民事訴訟
法第466條之一第一項但書或第二項（詳附註）所定關係之釋明
文書影本。
中    華    民    國    95    年    2     月    27    日
                                        書記官
附註：
民事訴訟法第四百六十六條之一（第一項、第二項）：
對於第二審判決上訴，上訴人應委任律師為訴訟代理人。但上訴
人或其他法定代理人具有律師資格者，不在此限。
上訴人之配偶、三親等內之血親、二親等內之姻親，或上訴人為
法人、中央或地方機關時，其所屬專任人員具有律師資格並經法
院認為適當者，亦得為第三審訴訟代理人。


司法院資訊處製作；財團法人民間司法改革基金會備份。
